---
title: "Lista para dúvidas de matemática"
author: "Curso-R"
date: "2024-02-19"
output: pdf_document
---

```{r setup, include=FALSE}
knitr::opts_chunk$set(echo = TRUE)
```

# Exercício 1

Substitua as variáveis nas expressões abaixo e calcule o seu valor (em R ou não)

$n=10$ $x = (7, 10, 4, 5, 8, 7, 10, 6, 3, 10)$ $x_i$ são os elementos de $x$, em ordem: $x_1 = 7$, $x_2 = 10$, ..., $x_10 = 10$

## a) $$\sum_{i=1}^{10} x_i$$

```{r}
a <- c(7, 10, 4, 5, 8, 7, 10, 6, 3, 10)
resultado_a <- sum(a)
resultado_a
```

## b) $$\bar{x} = \frac{\sum_{i=1}^{10} x_i}{n}$$

```{r}
n <- length(a)
resultado_b <- sum(a/n)
resultado_b
```

## c) $$\frac{\sum_{i=1}^{10} x_i^2}{n}$$

```{r}
resultado_c <- sum(a^2)
resultado_c
```

## d) Usando $\bar{x}$ do item b), calcule:

$$\frac{\sum_{i=1}^{10} (x_i-\bar{x})^2}{n}$$

```{r}
resultado_d <- sum((a-resultado_b)^2)/n
resultado_d
```

## e) $$\frac{\sum_{i=1}^{10} |x_i-\bar{x}|}{n}$$

```{r}
resultado_e <- sum(abs(a - resultado_b))/n
resultado_e
```

## f) $$\frac{\sum_{i=1}^{10} \log x_i}{n}$$

```{r}
resultado_f <- sum(log(a))/n
resultado_f
```

# Exercício 2

Descreva em suas palavras o que constitui os elementos de cada um dos conjuntos abaixo e dê 2 exemplos de números (num sentido amplo) que pertencem e que não pertencem a cada um dos conjuntos:

### a) O conjunto dos números naturais $\mathbb{N}$

> Os números naturais são os números inteiros positivos, incluindo o zero (dependendo da definição adotada, pois algumas não incluem o zero). Eles são os números usados para contar objetos. Exemplos de números que pertencem a $\mathbb{N}$: 0, 2. Exemplos de números que **não** pertencem a $\mathbb{N}$: $-1$ , $\frac{1}{2}$.

### b) O conjunto dos números inteiros $\mathbb{Z}$.

> Os números inteiros incluem todos os números naturais $(\mathbb{N})$, os seus opostos negativos e o zero. Eles não incluem frações ou números decimais. Exemplos de números que pertencem a $\mathbb{Z}$: $-5$ , $0$ . Exemplos de números que **não** pertencem a $\mathbb{Z}$: $\frac{3}{4}$, $\pi$

### c) O conjunto dos números racionais $\mathbb{Q}$.

> Os números racionais são todos aqueles que podem ser expressos na forma de uma fração $\frac{a}{b}$, onde (a) e (b) são números inteiros e $(b \neq 0)$. Isso inclui números inteiros (pois podem ser expressos como $(\frac{a}{1})$ e frações. Exemplos de números que pertencem a $\mathbb{Q}$: $\frac{1}{2}$, 3 (pois 3 = $\frac{3}{1}$. Exemplos de números que **não** pertencem a $\mathbb{Q}$: $\sqrt{2}$ (raiz quadrada de 2 não pode ser expressa exatamente como uma fração), $\pi$.

### d) O conjunto dos números reais $\mathbb{R}$.

# Exercício 3

Calcule

## a)

$f(-1)$ e $f\left(\frac{1}{2}\right)$, sendo $f(x) = -x^2+2x$

## b)

$g(0)$, $g(2)$ e $g\left(\sqrt{2}\right)$, sendo $g(x) = \frac{x}{x^2+1}$

## c)

$$\frac{f(a+b)-f(a-b)}{ab}$$

sendo $f(x) = x^2$ e $ab \neq 0$

## d)

$$\frac{f(a+b)-f(a-b)}{ab}$$

sendo $f(x) = 3x+1$ e $ab \neq 0$

# Exercício 4

(UDESC, 2020) Define-se como função exponencial a relação dada por $f: \mathbb{R} \rightarrow \mathbb{R}$ tal que $f(x) = a^x$ sendo $a \in \mathbb{R}$, $a>0, a\neq1$. Analise as sentenças, e assinale (V) para verdadeiro e (F) para falsa:

1.  $f(x) = 2-x$ não é uma função exponencial.
2.  Uma função exponencial não está definida para valores negativos de $x$.
3.  $f(x) = \pi^x$ é uma função exponencial e intercepta o eixo das ordenadas em $y = 1$.
4.  Toda função exponencial possui uma assíntota horizontal.
